【裁判字號】    97,上訴,2656
【裁判日期】    970805
【裁判案由】    違反槍砲彈藥刀械管制條例
【裁判全文】
臺灣高等法院刑事判決                97年度上訴字第2656號
上  訴  人
即  被  告  甲○○
指定辯護人  本院公設辯護人李廣澤
上列上訴人因違反槍砲彈藥刀械管制條例案件，不服臺灣士林地
方法院97年度訴字第238號，中華民國97年4月30日第一審判決（
起訴案號：臺灣士林地方法院檢察署97年度偵字第735 號），提
起上訴，本院判決如下：
    主  文
上訴駁回。
    事  實
一、甲○○前因施用毒品案件，經臺灣臺北地方法院以96年度簡
    字第844 號判決處有期徒刑3 月，如易科罰金以新台幣1 千
    元折算1 日確定，並於民國96年6 月6 日易科罰金執行完畢
    ；復因違反槍砲彈藥刀械管制條例案件，經臺灣臺北地方法
    院於96年4 月12日以96年度訴字第307 號刑事判決判處有期
    徒刑3 年2 月，併科罰金5 萬元確定，刻正執行中。詎仍不
    知悔改，明知可發射子彈具有殺傷力之改造手槍及具殺傷力
    之子彈為槍砲彈藥刀械管制條例所管制之物品，未經許可，
    不得無故持有、寄藏，竟基於非法寄藏具有殺傷力改造手槍
    及子彈之犯意，應姓名年籍不詳綽號「小鋒」之成年男子之
    請而允為其寄藏槍彈，遂於96年12月25日凌晨2 時許，在其
    臺北市○○區○○路246 巷21號3 樓住處，收受「小鋒」交
    付之仿WALTHER 廠PPK/S 型半自動具殺傷力之改造手槍1 枝
    （含彈匣1 個，槍枝管制編號0000000000）及具有殺傷力之
    非制式子彈7 顆（由金屬彈殼組合直徑7.8+-0.5mm金屬彈頭
    而成）後，即藏放在隨身攜帶之背包內而寄藏之。嗣於同年
    月26日15時許，甲○○攜帶藏放上開手槍、子彈之背包，搭
    乘不知情之友人陳鴻凱所騎乘之車牌號碼K2Q-773 號重型機
    車，行經臺北市○○區○○路1 段188 號處時，為警持搜索
    票在甲○○隨身攜帶之背包內扣得上開具殺傷力之改造手槍
    1 枝及子彈7 顆（嗣經採樣2 顆試射鑑驗，餘5 顆），而悉
    上情。
二、案經臺北市政府警察局內湖分局報告臺灣士林地方法院檢察
    署檢察官偵查起訴。
    理  由
一、上揭犯罪事實，迭據被告甲○○於警詢、偵查、原審及本院
    審理時自白不諱，而警於前揭時地，在被告所帶背包內，扣
    得之上開槍（含彈匣）、彈，經送內政部警政署刑事警察局
    鑑定，結果認送鑑手槍（槍枝管制編號0000000000），係改
    造手槍，由仿WALTHER廠PPK/S半自動手槍製造之槍枝，換裝
    土造金屬槍管而成，擊發功能正常，可供擊發適用子彈使用
    ，認具殺傷力；送鑑之7 顆子彈，認均係非制式子彈，由金
    屬彈殼組合直徑7.8+-0.5mm金屬彈頭而成，採樣2顆試射，
    均可擊發，認具殺傷力等情，有搜索票、搜索扣押筆錄、搜
    索扣押目錄表、內政部警政署刑事警察局97年1月8日刑鑑字
    第0960197126號槍彈鑑定書1 份在卷可參及扣案之前述槍彈
    可徵，堪認被告之自白與事實相符，足以採信。本件事證明
    確，應依法論科。
二、原審核被告甲○○寄藏前述槍枝、子彈之行為，係違反槍砲
    彈藥刀械管制條例第8條第4項之未經許可寄藏可發射子彈具
    有殺傷力之改造手槍罪、同條例第12條第4 項之未經許可寄
    藏具有殺傷力之子彈罪。再按槍砲彈藥刀械管制條例上開條
    項之罪，係將「持有」與「寄藏」為分別之處罰規定，單純
    之「持有」，固不包括「寄藏」，但寄藏之受人委託代為保
    管，其保管之本身所為之「持有」，既係「寄藏」之當然結
    果，法律上自宜僅就「寄藏」行為為包括之評價，不應另就
    「持有」予以論罪（最高法院74年臺上字第3400號判例參照
    ），故被告持有前開槍枝、子彈之行為，係「寄藏」之當然
    結果，不另論罪。被告一寄藏行為，同時寄藏槍枝、子彈，
    為一行為觸犯前述槍砲彈藥刀械管制條例第8條第4項、第12
    條第4 項之罪，為想像競合犯，應依刑法第55條之規定，從
    一重之槍砲彈藥刀械管制條例第8條第4項之未經許可寄藏可
    發射子彈具有殺傷力改造手槍罪處斷。被告前因施用毒品案
    件，經臺灣臺北地方法院以96年度簡字第844 號判決處有期
    徒刑3 月，如易科罰金以新台幣1千元折算1日確定，並於96
    年6月6日易科罰金執行完畢等情，有臺灣高等法院被告前案
    紀錄表在卷可按，其係於受有期徒刑之執行完畢後，5 年內
    故意再犯本件有期徒刑以上之罪，為累犯，應依刑法第47條
    第1 項之規定，加重其刑。爰審酌槍枝、子彈極易對他人生
    命、身體造成傷害，嚴重危害社會治安，被告明知持有槍枝
    、子彈為法所嚴禁之行為，猶為人寄藏，所為非是，且甫因
    違反槍砲彈藥刀械管制條例案件，經臺灣臺北地方法院於96
    年4月12日以96年度訴字第307號刑事判決判處有期徒刑3年2
    月，併科罰金5萬元 （有臺灣高等法院被告前案紀錄表在卷
    足稽），旋再犯本罪，惡性較重，暨其所受寄之槍枝、子彈
    數量非鉅，寄藏之期間尚短，且未以之犯罪，尚未造成實際
    危害，及其素行、智識程度，犯後坦承犯行等一切情狀，說
    明扣案之仿WALTHER廠PPK/S型半自動具殺傷力之改造手槍1
    枝（含彈匣1 個，槍枝管制編號0000000000）及具有殺傷力
    之非制式子彈7顆（ 由金屬彈殼組合直徑7.8+-0.5mm金屬彈
    頭而成），除因射試已擊發之子彈2 顆已無殺傷力，非違禁
    物外，均為違禁物，應依刑法第38條第1項第1款規定宣告沒
    收。適用槍砲彈藥刀械管制條例第8條第4項、第12條第4 項
    ，刑法第11條前段、第55條、第42條第3項前段、第38條第1
    項第1款、第47條第1項，判決甲○○未經許可，寄藏（原判
    決原記載持有，嗣已更正為寄藏）可發射子彈具有殺傷力之
    改造手槍，累犯，處有期徒刑參年陸月，併科罰金新臺幣陸
    萬元，罰金如易服勞役，以新臺幣仟元折算壹日。扣案之
    仿WALTHER廠PPK/S型半自動具殺傷力之改造手槍壹枝（含彈
    匣壹個，槍枝管制編號0000000000）及具有殺傷力之非制式
    子彈伍顆（由金屬彈殼組合直徑7.8+-0.5 mm 金屬彈頭而成
    ），均沒收。其認事用法，核無違誤。被告上訴意旨，謂其
    係自首犯罪，惟經傳承辦員警蘇信雄到庭供述：伊等搜索被
    告背包時發現背包內有槍、彈，被告未事先告知背包內有槍
    枝，是伊等搜索自己發現槍枝，非被告告知（本院97年7 月
    23日筆錄）是被告所稱自首一節，即不足採。被告上訴以前
    情指摘原判決不當，為無理由，應予駁回。
據上論斷，應依刑事訴訟法第368 條，判決如主文。
本案經檢察官呂光華到庭執行職務。
中    華    民    國    97    年    8     月    5     日
                  刑事第九庭審判長法  官  陳貽男
                                  法  官  許宗和
                                  法  官  周盈文
以上正本證明與原本無異。
如不服本判決，應於收受送達後十日內向本院提出上訴書狀，其
未敘述上訴之理由者並得於提起上訴後十日內向本院補提理由書
（均須按他造當事人之人數附繕本）。
                                  書記官  王泰元
中    華    民    國    97    年    8     月    5     日
附錄：本案論罪科刑法條
槍砲彈藥刀械管制條例第8條
未經許可，製造、販賣或運輸鋼筆槍、瓦斯槍、麻醉槍、獵槍、
空氣槍或第4條第1項第1 款所定其他可發射金屬或子彈具有殺傷
力之各式槍砲者，處無期徒刑或5年以上有期徒刑，併科新臺幣1
千萬元以下罰金。
未經許可，轉讓、出租或出借前項所列槍枝者，處5 年以上有期
徒刑，併科新臺幣1 千萬元以下罰金。
意圖供自己或他人犯罪之用，而犯前二項之罪者，處無期徒刑或
7 年以上有期徒刑，併科新臺幣1 千萬元以下罰金。
未經許可，持有、寄藏或意圖販賣而陳列第1 項所列槍枝者，處
3 年以上10年以下有期徒刑，併科新臺幣700 萬元以下罰金。第
1 項至第3 項之未遂犯罰之。
槍砲彈藥刀械管制條例第12條
未經許可，製造、販賣或運輸子彈者，處1年以上7年以下有期徒
刑，併科新台幣500 萬元以下罰金。
未經許可，轉讓、出租或出借子彈者，處6月以上5年以下有期徒
刑，併科新台幣300 萬元以下罰金。
意圖供自己或他人犯罪之用，而犯前二項之罪者，處3 年以上10
年以下有期徒刑，併科新台幣700 萬元以下罰金。
未經許可，持有、寄藏或意圖販賣而陳列子彈者，處5 年以下有
期徒刑，併科新台幣300 萬元以下罰金。
第1 項至第3 項之未遂犯罰之。


司法院資訊處製作；財團法人民間司法改革基金會備份。
